# 求助陈版-股份支付

提问人：zjsshine 时间：2019-06-25 22:31:01
陈版您好！
中国证监会会计部于 2009 年 2 月 17 日印发的《上市公司执业企业会计准则监管问题解答》[2009] 第 1 期中规定：上市公司大股东将其持有的其他公司的股份按照合同约定价格（低于市价）转让给上市公司的高级管理人员，该项行为的实质是股权激励，应该按照股份支付的相关要求进行会计处理。
那么非上市公司的小股东，将其持有的对该非上市公司的股份，转让给非上市公司的高管，属于股份支付吗？可以参考什么规定？
谢谢！

回答人：chenyiwei
非上市公司的小股东，将其持有的对该非上市公司的股份，转让给非上市公司的高管，从字面上看不是股份支付，但仍属于股东以为公司承担费用的方式向公司进行资本性投入，可以按照《企业会计准则解释第 5 号》第六条规定处理。